【裁判字號】    95,上訴,1347
【裁判日期】    950731
【裁判案由】    毒品危害防制條例
【裁判全文】
臺灣高等法院臺中分院刑事判決        95年度上訴字第1347號
上  訴  人
即  被  告  甲○○
上列上訴人因毒品危害防制條例案件，不服臺灣南投地方法院95
年度訴字第250號中華民國95年5月15日第一審判決（起訴案號：
臺灣南投地方法院檢察署95年度毒偵字第393號 ），提起上訴，
本院判決如下：
    主  文
原判決撤銷。
甲○○連續施用第一級毒品，累犯，處有期徒刑壹年，扣案之第
一級毒品海洛因合計淨重貳點捌肆公克沒收銷燬之、包裝空袋參
個、糖粉壹包均沒收。
    事  實
一、甲○○前因違反肅清煙毒條例案件及麻醉藥品管理條例案件
    ，經法院分別判處有期徒刑三年十月、十月，應執行有期徒
    刑四年確定，於民國八十三年十月二十日保釋出監交付保護
    管束，復因違反肅清煙毒條例案件，經法院判處有期徒刑三
    年四月確定，經撤銷假釋，接續執行，於九十四年八月三十
    一日執行完畢出監；又於九十年間因施用第一級毒品案件，
    經原審法院以九十年度毒聲字第一○八號裁定送臺灣南投看
    守所附設勒戒所觀察、勒戒後，認有繼續施用毒品之傾向，
    再裁定令入臺灣臺中戒治處所施以強制戒治一年，嗣經裁定
    停止戒治，所餘戒治期間付保護管束，於九十一年一月十九
    日保護管束期滿執行完畢。詎甲○○竟仍不知戒絕毒癮，於
    前開強制戒治執行完畢釋放後之五年內，復基於施用第一級
    毒品海洛因之概括犯意，自九十五年一月初某日起至九十五
    年二月二十八日某時點止，在南投縣草屯鎮○○里○○路七
    三八號住處，以將第一級毒品海洛因摻入香煙點火吸其煙霧
    方式，連續施用第一級毒品海洛因多次。嗣於九十五年二月
    二十八日十六時三十分許，為警在南投縣草屯鎮○○路與博
    愛路交岔口處查獲，並當場扣得其所有之第一級毒品海洛因
    三包（合計淨重二點八四公克）及其所有供施用第一級毒品
    時稀釋使用之糖粉一包。其尿液經警採送檢驗結果，呈嗎啡
    陽性反應，始發覺上情。
二、案經南投縣政府警察局草屯分局報告臺灣南投地方法院檢察
    署檢察官偵查起訴。
    理  由
壹、程序方面：
一、按除被告所犯為死刑、無期徒刑、最輕本刑為三年以上有期
    徒刑之罪或高等法院管轄第一審案件者外，於法院行準備程
    序進行中，被告先就被訴事實為有罪之陳述時，審判長得告
    知被告簡式審判程序之旨，並聽取當事人、代理人、辯護人
    及輔佐人之意見後，裁定進行簡式審判程序；且受命法官行
    準備程序，與法院或審判長有同一之權限；又簡式審判程序
    之證據調查，不受刑事訴訟法第一百五十九條第一項、第一
    百六十一條之二、第一百六十一條之三、第一百六十三條之
    一及第一百六十四條至第一百七十條規定之限制，刑事訴訟
    法第二百七十三條之一第一項、第二百七十九條第二項前段
    、第二百七十三條之二分別定有明文。
二、查本件被告甲○○所犯為死刑、無期徒刑、最輕本刑為三年
    以上有期徒刑以外之罪，且非高等法院管轄第一審之案件，
    經原審法院合議庭裁定由受命法官行準備程序時，被告就被
    訴事實為有罪之陳述後，復經同院合議庭裁定由受命法官獨
    任行簡式審判程序，是其證據之調查，自不受刑事訴訟法第
    一百五十九條第一項、第一百六十一條之二、第一百六十一
    條之三、第一百六十三條之一及第一百六十四條至第一百七
    十條規定之限制，合先敘明。
貳、實體方面：
一、認定犯罪事實所根據的證據及理由：
  (一)被告於本院及原審法院審理中坦白承認供稱：我確實有於事
    實欄所載之時、地，施用第一級毒品海洛因多次之事實等語
    明確，核與被告為警採尿送驗結果，確呈嗎啡陽性反應，此
    有中山醫學大學附設醫院檢驗科藥物檢測中心九十五年三月
    九日流水號0000000號檢驗報告一份附卷可憑，被告
    之自白堪認與事實相符，洵堪採信。
  (二)復有第一級毒品海洛因三包合計淨重二點八四公克（空包裝
    總重零點八四公克）、糖粉一包（淨重三點○八公克）扣案
    可佐；又上開扣案白粉經送法務部調查局鑑定結果認「一、
    送驗白粉經本局標示HR(+)者三包均含第一級第六項毒品海
    洛因成分，合計淨重二點八四公克（空包裝總重零點八四公
    克），純度百分之八點七三，純質淨重零點二五公克。二、
    送驗白粉經本局標示HR (-)者一包經檢驗結果未發現法定毒
    品成分，淨重三點○八公克（空包裝重零點三七公克）」，
    有該局九十五年四月二十五日調科壹字第九七○○○三○四
    二號鑑定通知書一份附卷可稽。
  (三)被告前因施用毒品案件，曾受如事實欄所載之強制戒治，於
    九十一年一月十九日執行完畢釋放出所，此有臺灣高等法院
    被告前案紀錄表及臺灣南投地方法院檢察署刑案資料查註紀
    錄表各一份在卷足憑，被告於上開強制戒治執行完畢釋放後
    五年內再犯本件施用第一級毒品罪堪予認定。
  (四)本件事證明確，被告犯行洵堪認定。
二、論罪科刑的理由：
  (一)查海洛因屬毒品危害防制條例第二條第二項第一款規定之第
    一級毒品，核被告所為，係違反毒品危害防制條例第十條第
    一項之施用第一級毒品罪。
  (二)被告於施用前，持有第一級毒品海洛因，進而施用，其持有
    之低度行為應為施用之高度行為所吸收，不另論罪。
  (三)被告行為後，刑法第56條連續犯之規定，業於94年1月7日修
    正公布刪除，並於95年7月1日施行，則被告之犯行，因行為
    後新法業已刪除連續犯之規定，此刪除雖非犯罪構成要件之
    變更，但顯已影響行為人刑罰之法律效果，自屬法律有變更
    ，而被告於舊法時期所犯施用毒品之數次犯行，依修正前刑
    法第56條規定為連續犯，僅論以1罪，並得加重其刑至2分之
    1 。而依修正後刑法應各別多次論斷其刑度顯較修正前刑法
    以1連續施用毒品罪論為重。依新法第2條第1項規定，比較
    新、舊法結果，仍應適用較有利於被告之行為時法律即舊法
    論以連續犯（最高法院95年第8次刑事庭會議決議參照）。
    被告前後多次施用第一級毒品犯行，時間緊接，方法相同，
    觸犯構成要件相同之罪，顯係基於概括犯意為之，為連續犯
    ，依刑法第五十六條之規定，以一罪論，並加重其刑。
  (四)被告前曾受如事實欄所載刑之宣告及執行完畢，此有臺灣高
    等法院被告前案紀錄表及臺灣南投地方法院檢察署刑案資料
    查註紀錄表在卷足憑，其前受有期徒刑執行完畢，於五年內
    再犯本件最重本刑為有期徒刑以上之罪，為累犯，應依刑法
    第四十七條之規定加重其刑，並遞加重之。
  (五)原審予以論科，固非無見。惟查被告行為後，刑法第56條連
    續犯之規定，業於94年1月7日修正公布刪除，並於95年7 月
    1日施行，依新法第2條第1項規定，比較新、舊法結果，仍
    應適用較有利於被告之行為時法律即舊法論以連續犯原審未
    予比較適用，顯有未當。被告上訴意旨指摘原審判決量刑失
    入，雖無理由，然原審判決既有違誤，自應由本院予以撤銷
    改判。爰審酌被告犯罪之動機、目的，前經強制戒治仍不知
    戒絕，施用毒品時間非短，施用毒品犯罪係自戕行為，對他
    人權益損害非鉅，犯罪後坦承犯行，態度良好等一切情狀，
    量處如主文第二項所示之刑，扣案之第一級毒品海洛因淨重
    二點八四公克，係查獲之毒品，應依毒品危害防制條例第十
    八條第一項前段規定沒收銷燬之；扣案之空包裝袋三個（供
    包裝上開毒品使用）及糖粉一包，係供犯罪所用之物，且為
    被告所有，業經被告供明在卷可按，爰依刑法第三十八條第
    一項第二款併予宣告沒收。
參、其他：
    檢察官認扣案之四包白粉均含第一級毒品海洛因成份，然經
    法務部調查局鑑定結果，其中一包並不含法定毒品成份，核
    與被告供稱有一包是糖粉等語相符，檢察官此部分容有誤認
    ，併此敘明。
據上論結，應依刑事訴訟法第三百六十九條第一項前段、第三百
六十四條、第二百九十九條第一項前段、毒品危害防制條例第十
條第一項、第十八條第一項前段、第二十三條第二項，刑法第二
條第一項前段、第十一條、第四十七條、第三十八條第一項第二
款、修正前刑法第五十六條，判決如主文。
本案經檢察官乙○○到庭執行職務。
中    華    民    國    95    年    7    月   31      日
          刑事第十一庭  審判長法  官  黃  梅  月
                              法  官  林  欽  章
                              法  官  黃  日  隆
上列正本證明與原本無異。
如不服本判決應於收受送達後十日內向本院提出上訴書狀，其未
敘述上訴之理由者並得於提起上訴後十日內向本院補提理由書（
均須按他造當事人之人數附繕本）。
                              書記官  陳  三  軫
中    華    民    國    95    年    8  月     1       日
                                                      Ａ


司法院資訊處製作；財團法人民間司法改革基金會備份。
